臺灣板橋地方法院刑事判決　　　　　　　　　　　　九十一年度交易字第一四三號
　　公　訴　人　臺灣板橋地方法院檢察署檢察官
　　被　　　告　甲○○
右列被告因過失致死等案件，經檢察官提起公訴（九十年度偵字第一二八四○號），
本院判決如左：
    主  文
甲○○因過失致人於死，處有期徒刑玖月；又服用酒類，不能安全駕駛動力交通工具
而駕駛，處有期徒刑貳月；應執行有期徒刑拾月；緩刑貳年。
    事  實
一、甲○○於民國九十年七月二十九日上午十時許，至臺北縣三峽鎮有木里插角山區
    溪畔與友人烤肉飲酒作樂，迄至當日下午三時許（起訴書誤載為十三時），明知
    汽車駕駛人服用酒類後，其吐氣所含酒精成份超過每公升零點二五毫克以上者，
    不得駕車，且其酒後已達於不能安全駕駛汽車之程度，又明知其並未考領機車駕
    駛執照，竟仍行強自無照駕駛ＷＵＳ─三七二號機車，附載其子張和成（八十二
    年五月五日生），由插角往三峽方向行駛離去，嗣於當日下午三時五十分許，行
    經臺北縣三峽鎮有木里（起訴書誤載為插角里）大豹幹一三六號前彎道時，應注
    意汽車在雙向二車道行駛時，均應在遵行車道內行駛，在劃有分向限制線之路段
    ，不得駛入來車之車道內及不得超車之規定，而依當時天候、路況均屬良好，並
    無不能注意之情形，竟疏未注意於該彎道跨越分向限制線行駛，欲自左側超越同
    向由乙○○（已另行審結）駕駛，亦疏未注意跨越分向限制線行駛之Ｗ六─四四
    二七號自用小貨車，惟因適對向有來車駛至，甲○○乃將機車靠向右閃避欲駛回
    原車道時，致其機車右手把與乙○○之小貨車左側車身發生擦撞，造成甲○○機
    車人車倒地，甲○○受有右手、腳及額頭擦傷，惟附載之張和成則因而跌落地面
    ，因頭部外傷導致顱骨骨折併顱內出血而當場死亡。
二、案經臺北縣警察局三峽分局報請臺灣板橋地方法院檢察署檢察官相驗後偵查起訴
    。
    理  由
一、訊據被告甲○○對於右揭無照酒後不能安全駕駛及違規超車之過失事實已坦承不
    諱，核與同案被告乙○○供述之情節相符，並有道路交通事故調查報告表乙紙、
    現場車禍照片二十幀在卷可資佐證。而被告甲○○既係於劃設有分向限制線之彎
    道違規超車，足見被告當時酒後駕車，其注意及反應能力顯已嚴重減耗，而未達
    於一般正常駕駛人應有之注意及反應能力，且自我約制能力減弱，致無視於禁止
    跨越之雙黃線標線，又未能發覺來車道已有他人車輛駛至，致生擦撞，再參酌被
    告經警於肇事後測試其酒精濃度測試值仍高達為每公升一點一六毫克，有酒精測
    試單影本一紙可憑，已遠逾道路交通安全第一百十四條第二款規定之不得駕車之
    零點二五毫克甚多，足認被告顯已達到不能安全駕駛動力交通工具之程度甚明。
    復按汽車行駛時，均應在遵行車道內行駛，在劃有分向限制線之路段，不得駛入
    來車之車道內；及行經彎道及設有禁止超車標線地段，不得超車，道路交通安全
    規則第九十七條第一、二款及一百零一條第一、二款分別定有明文，被告甲○○
    於右揭時地騎乘機車，疏未注意違反上開規定於彎道跨越分向限制線行駛超車，
    致與同案被告乙○○小貨車併行時，因對向來車駛至而向右偏閃致生擦撞，而當
    時天候為陰天、路況均屬良好，已據其於警訊自承，並無不能注意之情形，其應
    注意能注意而未注意，以致肇事，被告甲○○顯有過失至為明顯，並為被告甲○
    ○所自承在案，而本件經送臺灣省臺北縣區車輛行車事故鑑定委員會鑑定結果，
    亦認定同案被告甲○○駕駛輕機車跨分向限制線，逆向超車不當為肇事主因；被
    告乙○○駕駛自用小貨車跨分向限制線行駛為肇事次因，有該會九十一年一月十
    八日北鑑字第九○二四三三號函在卷可參。另被害人張和成確因本件車禍死亡，
    亦經臺灣板橋地方法院檢察署檢察官督同法醫師相驗明確，製有相驗屍體證明書
    、驗斷書及勘驗筆錄等在卷可憑，被告甲○○之過失行為與被害人之死亡間顯有
    相當因果關係，從而本件事證明確，被告甲○○犯行，洵堪認定。
二、核被告甲○○所為，分別係犯刑法第一百八十五條之三服用酒類，不能安全駕駛
    動力交通工具而駕駛罪及同法第二百七十六條第一項之因過失致人於死罪。而被
    告甲○○並未考領有駕駛執照，已據其自承在案，因其無駕駛執照及酒醉駕車，
    因而致人死亡，依法應負刑事責任，應依道路交通管理處罰條例第八十六條第一
    項規定，就其過失致死罪部分，加重其刑至二分之一。又查被告甲○○肇事後，
    適有警員巡邏駕車經過而當場發覺其肇事，業據同案被告乙○○所供承在案，並
    為警員紀呈霖出具之「是否自首調查表」所載明，自不符合自首規定之適用，併
    予指明。被告甲○○所犯上開二罪，犯意各別、行為互異，應予分論併罰。爰審
    酌本件車禍被告甲○○過失程度，其因本件肇事亦致生喪子之痛，犯後態度尚稱
    良好等一切情狀，分別處如主文所示之刑示懲，並依法定其應執行之刑。又查被
    告前未曾受有期徒刑以上刑之宣告，有臺灣高等法院檢察署刑案紀錄簡覆表在卷
    可按，其因一時疏慮致犯上開之罪，又同受喪子之痛，經此教訓，當知謹慎，信
    無再犯之虞，本院認本判決所宣告之刑，以暫不執行為適當，爰併宣告緩刑二年
    ，以勵自新。
據上論斷，應依刑事訴訟法第二百九十九條第一項前段，刑法第一百八十五條之三、
第二百七十六條第一項、第五十一條第五款、第七十四條第一款，道路交通管理處罰
條例第八十六條第一項，罰金罰鍰提高標準條例第一條前段，判決如主文。
本案經檢察官王正皓到庭執行職務。
中      華      民      國      九十一      年    四    月    二十九    日
                              臺灣板橋地方法院交通法庭
                                      法  官  朱 耀 平
右正本證明與原本無異
如不服本判決應於送達後十日內向本院提出上訴狀
                                      書記官  黃 炎 煌
中      華      民      國      九十一      年    五    月      二      日
附錄本案論罪科刑法條全文：
刑法第一百八十五條之三：
服用毒品、麻醉藥品、酒類或其他相類之物，不能安全駕駛動力交通工具而駕駛者，
處一年以下有期徒刑、拘役或三萬元以下罰金。
刑法第二百七十六條
因過失致人於死者，處二年以下有期徒刑、拘役或二千元以下罰金。
從事業務之人，因業務上之過失犯前項之罪者，處五年以下有期徒刑或拘役，得併科
三千元以下罰金。
